Inventaris van de (dubbele) registers van de Burgerlijke Stand van de gemeenten in de provincie Zuid-Holland (1941) 1943 - 1950
Nationaal Archief, Den Haag
- Registers van geboorten, A.
  - Hendrik-Ido-Ambacht, 1943 - 1950; 520-527
    - 1943, 520
    - 1944, 521
    - 1945, 522
    - 1946, 523
    - 1947, 524
    - 1948, 525
    - 1949, 526
    - 1950, 527
  - Herkingen, 1943 - 1950; 528-537
    - 1943, 528
    - 1944, 529
    - 1945, 530
    - 1946, 531
    - 1947, 001 - 022, 532
    - 1947, 023 - 028, 533
    - 1947, 029 - 035, 534
    - 1948, 535
    - 1949, 536
    - 1950, 537
  - Hillegersberg, 1943 - 1950; 538-545
    - 1943, 538
    - 1944, 539
    - 1945, 540
    - 1946, 541
    - 1947, 542
    - 1948, 543
    - 1949, 544
    - 1950, 545
  - Hillegom, 1943 - 1950; 546-554, ---
    - 1943., ---
    - 1944, 001 - 286, 546
    - 1944, 287 - 304, 547
    - 1945, 001 - 286, 548
    - 1945, 287 - 321, 549
    - 1946, 550
    - 1947, 551
    - 1948, 552
    - 1949, 553
    - 1950, 554
  - Hoek van Holland, 1943 - 1950; 555-562
    - 1943, 555
    - 1944, 556
    - 1945, 557
    - 1946, 558
    - 1947, 559
    - 1948, 560
    - 1949, 561
    - 1950, 562
  - Hoogblokland, 1943 - 1950; 563-570
    - 1943, 563
    - 1944, 564
    - 1945, 565
    - 1946, 566
    - 1947, 567
    - 1948, 568
    - 1949, 569
    - 1950, 570
  - Hoogvliet, 1943 - 1950; 571-576
    - 1943, 571
    - 1944, 572
    - 1945, 573
    - 1946 - 1948, 574
    - 1949, 575
    - 1950, 576
  - Hoornaar, 1943 - 1950; 577-584
    - 1943, 577
    - 1944, 578
    - 1945, 579
    - 1946, 580
    - 1947, 581
    - 1948, 582
    - 1949, 583
    - 1950, 584
  - Katwijk, 1943 - 1950; 585-591, ---
    - 1943., ---
    - 1944, 585
    - 1945, 586
    - 1946, 587
    - 1947, 588
    - 1948, 589
    - 1949, 590
    - 1950, 591
  - Kedichem, 1943 - 1950; 592-599
    - 1943, 592
    - 1944, 593
    - 1945, 594
    - 1946, 595
    - 1947, 596
    - 1948, 597
    - 1949, 598
    - 1950, 599
  - Klaaswaal, 1943 - 1950; 600-607
    - 1943, 600
    - 1944, 601
    - 1945, 602
    - 1946, 603
    - 1947, 604
    - 1948, 605
    - 1949, 606
    - 1950, 607
  - Koudekerk aan den Rijn, 1943 - 1950; 608-614, ---
    - 1943., ---
    - 1944, 608
    - 1945, 609
    - 1946, 610
    - 1947, 611
    - 1948, 612
    - 1949, 613
    - 1950, 614
  - Krimpen aan de Lek, 1943 - 1950; 615-622
    - 1943, 615
    - 1944, 616
    - 1945, 617
    - 1946, 618
    - 1947, 619
    - 1948, 620
    - 1949, 621
    - 1950, 622
  - Krimpen aan den IJssel, 1943 - 1950; 623-632
    - 1943, 623
    - 1944, 001 - 166, 624
    - 1944, 167 - 177, 625
    - 1945, 626
    - 1946, 001 - 190, 627
    - 1946, 191 - 199, 628
    - 1947, 629
    - 1948, 630
    - 1949, 631
    - 1950, 632
  - Langerak, 1943 - 1950; 633-640
    - 1943, 633
    - 1944, 634
    - 1945, 635
    - 1946, 636
    - 1947, 637
    - 1948, 638
    - 1949, 639
    - 1950, 640
  - Lange Ruige Weide, 1943 - 1950; 641-648
    - 1943, 641
    - 1944, 642
    - 1945, 643
    - 1946, 644
    - 1947, 645
    - 1948, 646
    - 1949, 647
    - 1950, 648
  - Leerbroek, 1943 - 1950; 649-656
    - 1943, 649
    - 1944, 650
    - 1945, 651
    - 1946, 652
    - 1947, 653
    - 1948, 654
    - 1949, 655
    - 1950, 656
  - Leerdam, 1943 - 1950; 657-664
    - 1943, 657
    - 1944, 658
    - 1945, 659
    - 1946, 660
    - 1947, 661
    - 1948, 662
    - 1949, 663
    - 1950, 664
  - Leiden, 1943 - 1950; 665-673, ---
    - 1943, ---
    - 1944, 665
    - 1945, 666
    - 1946, 0001 - 1799, 667
    - 1946, 1800 - 3601, 668
    - 1947, 669
    - 1948, 670
    - 1949, 671
    - 1950, 0001 - 1600, 672
    - 1950, 1601 - 2847, 673
  - Leiderdorp, 1943 - 1950; 674-680, ---
    - 1943, ---
    - 1944, ---
    - 1945, 674
    - 1946, 001 - 118, 675
    - 1946, 119 - 127, 676
    - 1947, 677
    - 1948, 678
    - 1949, 679
    - 1950, 680
  - Leidschendam, 1943 - 1950; 681-687, ---
    - 1943, ---
    - 1944, 681
    - 1945, 682
    - 1946, 683
    - 1947, 684
    - 1948, 685
    - 1949, 686
    - 1950, 687
  - Leimuiden, 1943 - 1950; 688-694, ---
    - 1943, ---
    - 1944, ---
    - 1945, 688
    - 1946, 689
    - 1947, 001 - 069, 690
    - 1947, 070 - 071, 691
    - 1948, 692
    - 1949, 693
    - 1950, 694
  - Lekkerkerk, 1943 - 1950; 695-703
    - 1943, 695
    - 1944, 696
    - 1945, 697
    - 1946, 001 - 110, 698
    - 1946, 111 - 155, 699
    - 1947, 700
    - 1948, 701
    - 1949, 702
    - 1950, 703
  - Lexmond, 1943 - 1950; 704-712
    - 1943, 704
    - 1944, 001 - 030, 705
    - 1944, 031 - 047, 706
    - 1945, 707
    - 1946, 708
    - 1947, 709
    - 1948, 710
    - 1949, 711
    - 1950, 712
  - De Lier, 1943 - 1950; 713-718, ---
    - 1943, ---
    - 1944, ---
    - 1945, 713
    - 1946, 714
    - 1947, 715
    - 1948, 716
    - 1949, 717
    - 1950, 718
  - Lisse, 1943 - 1950; 719-726, ---
    - 1943, ---
    - 1944, 719
    - 1945, 001 - 302, 720
    - 1945, 303 - 317, 721
    - 1946, 722
    - 1947, 723
    - 1948, 724
    - 1949, 725
    - 1950, 726
  - Maasdam, 1943 - 1950; 727-734
    - 1943, 727
    - 1944, 728
    - 1945, 729
    - 1946, 730
    - 1947, 731
    - 1948, 732
    - 1949, 733
    - 1950, 734
  - Maasland, 1943 - 1950; 735-742
    - 1943, 735
    - 1944, 736
    - 1945, 737
    - 1946, 738
    - 1947, 739
    - 1948, 740
    - 1949, 741
    - 1950, 742
  - Maassluis, 1943 - 1950; 743-751
    - 1943, 743
    - 1944, 744
    - 1945, 745
    - 1946, 001 - 302, 746
    - 1946, 303 - 319, 747
    - 1947, 748
    - 1948, 749
    - 1949, 750
    - 1950, 751
  - Meerkerk, 1943 - 1950; 752-760
    - 1943, 752
    - 1944, 753
    - 1945, 754
    - 1946, 755
    - 1947, 001 - 062, 756
    - 1947, 063 - 065, 757
    - 1948, 758
    - 1949, 759
    - 1950, 760
  - Melissant, 1943 - 1950; 761-768
    - 1943, 761
    - 1944, 762
    - 1945, 763
    - 1946, 764
    - 1947, 765
    - 1948, 766
    - 1949, 767
    - 1950, 768
  - Middelharnis, 1943 - 1950; 769-778
    - 1943, 769
    - 1944, 770
    - 1945, 771
    - 1946, 001 - 110, 772
    - 1946, 111 - 134, 773
    - 1947, 001 - 110, 774
    - 1947, 111 - 120, 775
    - 1948, 776
    - 1949, 777
    - 1950, 778
  - Moerkapelle, 1943 - 1950; 779-786
    - 1943, 779
    - 1944, 780
    - 1945, 781
    - 1946, 782
    - 1947, 783
    - 1948, 784
    - 1949, 785
    - 1950, 786
  - Molenaarsgraaf, 1943 - 1950; 787-795
    - 1943, 787
    - 1944, 788
    - 1945, 789
    - 1946, 790
    - 1947, 001 - 022, 791
    - 1947, 023 - 024, 792
    - 1948, 793
    - 1949, 794
    - 1950, 795
  - Monster, 1943 - 1950; 796-802, ---
    - 1943, ---
    - 1944, ---
    - 1945, 796
    - 1946, 001 - 366, 797
    - 1946, 367 - 383, 798
    - 1947, 799
    - 1948, 800
    - 1949, 801
    - 1950, 802
  - Moordrecht, 1943 - 1950; 803-810
    - 1943, 803
    - 1944, 804
    - 1945, 805
    - 1946, 806
    - 1947, 807
    - 1948, 808
    - 1949, 809
    - 1950, 810
  - Mijnsheerenland, 1943 - 1950; 811-820
    - 1943, 811
    - 1944, 001 - 046, 812
    - 1944, 047 - 053, 813
    - 1945, 814
    - 1946, 001 - 046, 815
    - 1946, 047 - 055, 816
    - 1947, 817
    - 1948, 818
    - 1949, 819
    - 1950, 820
  - Naaldwijk, 1943 - 1950; 821-826, ---
    - 1943, ---
    - 1944, ---
    - 1945, 821
    - 1946, 822
    - 1947, 823
    - 1948, 824
    - 1949, 825
    - 1950, 826
  - Nieuw-Beijerland, 1943 - 1950; 827-836
    - 1943, 827
    - 1944, 001 - 045, 828
    - 1944, 046 - 048, 829
    - 1945, 830
    - 1946, 001 - 045, 831
    - 1946, 046 - 050, 832
    - 1947, 833
    - 1948, 834
    - 1949, 835
    - 1950, 836
  - Nieuwenhoorn, 1943 - 1950; 837-841
    - 1943, 837
    - 1944, 838
    - 1945 - 1947, 839
    - 1948 - 1949, 840
    - 1950, 841
  - Nieuwerkerk aan den IJssel, 1943 - 1950; 842-846
    - 1943 - 1946, 842
    - 1947, 843
    - 1948, 844
    - 1949, 845
    - 1950, 846
  - Nieuwe-Tonge, 1943 - 1950; 847-848
    - 1943 - 1949, 847
    - 1950, 848
  - Nieuw-Helvoet, 1943 - 1950; 849-856
    - 1943, 849
    - 1944, 850
    - 1945, 851
    - 1946, 852
    - 1947, 853
    - 1948, 854
    - 1949, 855
    - 1950, 856
  - Nieuwkoop, 1943 - 1950; 857-863, ---
    - 1943, ---
    - 1944, 857
    - 1945, 858
    - 1946, 859
    - 1947, 860
    - 1948, 861
    - 1949, 862
    - 1950, 863
  - Nieuwland, 1943 - 1950; 864-871
    - 1943, 864
    - 1944, 865
    - 1945, 866
    - 1946, 867
    - 1947, 868
    - 1948, 869
    - 1949, 870
    - 1950, 871
  - Nieuw-Lekkerland, 1943 - 1950; 872-879
    - 1943, 872
    - 1944, 873
    - 1945, 874
    - 1946, 875
    - 1947, 876
    - 1948, 877
    - 1949, 878
    - 1950, 879
  - Nieuwpoort, 1943 - 1950; 880-887
    - 1943, 880
    - 1944, 881
    - 1945, 882
    - 1946, 883
    - 1947, 884
    - 1948, 885
    - 1949, 886
    - 1950, 887
  - Nieuwveen, 1943 - 1950; 888-894, ---
    - 1943, ---
    - 1944, 888
    - 1945, 889
    - 1946, 890
    - 1947, 891
    - 1948, 892
    - 1949, 893
    - 1950, 894
  - Noordeloos, 1943 - 1950; 895-902
    - 1943, 895
    - 1944, 896
    - 1945, 897
    - 1946, 898
    - 1947, 899
    - 1948, 900
    - 1949, 901
    - 1950, 902
  - Noordwijk, 1943 - 1950; 903-913, ---
    - 1943, ---
    - 1944, 001 - 286, 903
    - 1944, 287 - 292, 904
    - 1945, 001 - 286, 905
    - 1945, 287, 906
    - 1946, 001 - 350, 907
    - 1946, 351 - 403, 908
    - 1947, 001 - 349, 909
    - 1947, 350 - 389, 910
    - 1948, 911
    - 1949, 912
    - 1950, 913
  - Noordwijkerhout, 1943 - 1950; 914-919, ---
    - 1943, ---
    - 1944, ---
    - 1945, 914
    - 1946, 915
    - 1947, 916
    - 1948, 917
    - 1949, 918
    - 1950, 919
  - Nootdorp, 1943 - 1950; 920-929, ---
    - 1943, ---
    - 1944, 001 - 070, 920
    - 1944, 071 - 076, 921
    - 1945, 922
    - 1946, 001 - 070, 923
    - 1946, 071 - 079, 924
    - 1947, 925
    - 1948, 926
    - 1949, 001 - 084, 927
    - 1949, 085 - 087, 928
    - 1950, 929
  - Numansdorp, 1943 - 1950; 930-937
    - 1943, 930
    - 1944, 931
    - 1945, 932
    - 1946, 933
    - 1947, 934
    - 1948, 935
    - 1949, 936
    - 1950, 937
  - Oegstgeest, 1943 - 1950; 938-945, ---
    - 1943, ---
    - 1944, 001 - 254, 938
    - 1944, 255 - 284, 939
    - 1945, 940
    - 1946, 941
    - 1947, 942
    - 1948, 943
    - 1949, 944
    - 1950, 945
  - Ooltgensplaat, 1943 - 1950; 946-953
    - 1943, 946
    - 1944, 947
    - 1945, 948
    - 1946, 949
    - 1947, 950
    - 1948, 951
    - 1949, 952
    - 1950, 953
  - Oostvoorne, 1943 - 1950; 954-961
    - 1943, 954
    - 1944, 955
    - 1945, 956
    - 1946, 957
    - 1947, 958
    - 1948, 959
    - 1949, 960
    - 1950, 961
  - Ottoland, 1943 - 1950; 962-969
    - 1943, 962
    - 1944, 963
    - 1945, 964
    - 1946, 965
    - 1947, 966
    - 1948, 967
    - 1949, 968
    - 1950, 969
  - Oud-Alblas, 1943 - 1950; 970-977
    - 1943, 970
    - 1944, 971
    - 1945, 972
    - 1946, 973
    - 1947, 974
    - 1948, 975
    - 1949, 976
    - 1950, 977
  - Oud-Beijerland, 1943 - 1950; 978-985
    - 1943, 978
    - 1944, 979
    - 1945, 980
    - 1946, 981
    - 1947, 982
    - 1948, 983
    - 1949, 984
    - 1950, 985
  - Ouddorp, 1943 - 1950; 986-993
    - 1943, 986
    - 1944, 987
    - 1945, 988
    - 1946, 989
    - 1947, 990
    - 1948, 991
    - 1949, 992
    - 1950, 993
  - Oudenhoorn, 1943 - 1950; 994-1001
    - 1943, 994
    - 1944, 995
    - 1945, 996
    - 1946, 997
    - 1947, 998
    - 1948, 999
    - 1949, 1000
    - 1950, 1001
  - Ouderkerk aan den IJssel, 1943 - 1950; 1002-1012
    - 1943, 1002
    - 1944, 1003
    - 1945, 1004
    - 1946, 001 - 102, 1005
    - 1946, 103 - 111, 1006
    - 1947, 001 - 102, 1007
    - 1947, 103 - 106, 1008
    - 1948, 1009
    - 1949, 001 - 102, 1010
    - 1949, 103 - 110, 1011
    - 1950, 1012
  - Oude-Tonge, 1943 - 1950; 1013-1020
    - 1943, 1013
    - 1944, 1014
    - 1945, 1015
    - 1946, 1016
    - 1947, 1017
    - 1948, 1018
    - 1949, 1019
    - 1950, 1020
  - Overschie, 1943 - 1950; 1021-1030
    - 1943, 1021
    - 1944, 1022
    - 1945, 1023
    - 1946, 001 - 285, 1024
    - 1946, 286 - 390, 1025
    - 1947, 001 - 285, 1026
    - 1947, 286 - 373, 1027
    - 1948, 1028
    - 1949, 1029
    - 1950, 1030
  - Papekop, 1943 - 1950; 1031-1038
    - 1943, 1031
    - 1944, 1032
    - 1945, 1033
    - 1946, 1034
    - 1947, 1035
    - 1948, 1036
    - 1949, 1037
    - 1950, 1038
  - Papendrecht, 1943 - 1950; 1039-1046
    - 1943, 1039
    - 1944, 1040
    - 1945, 1041
    - 1946, 1042
    - 1947, 1043
    - 1948, 1044
    - 1949, 1045
    - 1950, 1046
  - Pernis, 1943 - 1950; 1047-1054
    - 1943, 1047
    - 1944, 1048
    - 1945, 1049
    - 1946, 1050
    - 1947, 1051
    - 1948, 1052
    - 1949, 1053
    - 1950, 1054
  - Peursum, 1943 - 1950; 1055-1062
    - 1943, 1055
    - 1944, 1056
    - 1945, 1057
    - 1946, 1058
    - 1947, 1059
    - 1948, 1060
    - 1949, 1061
    - 1950, 1062
  - Piershil, 1943 - 1950; 1063-1070
    - 1943, 1063
    - 1944, 1064
    - 1945, 1065
    - 1946, 1066
    - 1947, 1067
    - 1948, 1068
    - 1949, 1069
    - 1950, 1070
  - Poortugaal, 1943 - 1950; 1071-1079
    - 1943, 1071
    - 1944, 1072
    - 1945, 001 - 019, 1073
    - 1945, 020 - 060, 1074
    - 1946, 1075
    - 1947, 1076
    - 1948, 1077
    - 1949, 1078
    - 1950, 1079
  - Puttershoek, 1943 - 1950; 1080-1087
    - 1943, 1080
    - 1944, 1081
    - 1945, 1082
    - 1946, 1083
    - 1947, 1084
    - 1948, 1085
    - 1949, 1086
    - 1950, 1087
  - Pijnacker, 1943 - 1950; 1088-1094, ---
    - 1943, ---
    - 1944, 1088
    - 1945, 1089
    - 1946, 1090
    - 1947, 1091
    - 1948, 1092
    - 1949, 1093
    - 1950, 1094
  - Reeuwijk, 1943 - 1950; 1095-1102
    - 1943, 1095
    - 1944, 1096
    - 1945, 1097
    - 1946, 1098
    - 1947, 1099
    - 1948, 1100
    - 1949, 1101
    - 1950, 1102
  - Rhoon, 1943 - 1950; 1103-1110
    - 1943, 1103
    - 1944, 1104
    - 1945, 1105
    - 1946, 1106
    - 1947, 1107
    - 1948, 1108
    - 1949, 1109
    - 1950, 1110
  - Ridderkerk, 1943 - 1950; 1111-1119
    - 1943, 1111
    - 1944, 1112
    - 1945, 1113
    - 1946, 001 - 502, 1114
    - 1946, 503 - 618, 1115
    - 1947, 1116
    - 1948, 1117
    - 1949, 1118
    - 1950, 1119
  - Rockanje, 1943 - 1950; 1120-1128
    - 1943, 1120
    - 1944, 001 - 069, 1121
    - 1944, 070 - 076, 1122
    - 1945, 1123
    - 1946, 1124
    - 1947, 1125
    - 1948, 1126
    - 1949, 1127
    - 1950, 1128
  - Rotterdam, 1943 - 1950; 1129-1264
    De diverse beletteringen betreffen verschillende secretarieregisters.
    - 1943, A 00001 - 01595, 1129
    - 1943, B 00002 - 01596, 1130
    - 1943, C 01597 - 03191, 1131
    - 1943, D 01598 - 03192, 1132
    - 1943, E 03193 - 04787, 1133
    - 1943, F 03194 - 04788, 1134
    - 1943, G 04789 - 06383, 1135
    - 1943, H 04790 - 06384, 1136
    - 1943, I 06385 - 07979, 1137
    - 1943, K 06386 - 07980, 1138
    - 1943, L 07981 - 09575, 1139
    - 1943, M 07982 - 09576, 1140
    - 1943, N 09577 - 10265, 1141
    - 1943, O 09578 - 10264, 1142
    - 1944, A 00001 - 01595, 1143
    - 1944, B 00002 - 01596, 1144
    - 1944, C 01597 - 03191, 1145
    - 1944, D 01598 - 03192, 1146
    - 1944, E 03193 - 04787, 1147
    - 1944, F 03194 - 04788, 1148
    - 1944, G 04789 - 06383, 1149
    - 1944, H 04790 - 06384, 1150
    - 1944, I 06385 - 07979, 1151
    - 1944, K 06386 - 07980, 1152
    - 1944, L 07981 - 09575, 1153
    - 1944, M 07982 - 09576, 1154
    - 1944, N 09577 - 11151, 1155
    - 1944, O 09578 - 11152, 1156
    - 1945, A 00001 - 01595, 1157
    - 1945, B 00002 - 01596, 1158
    - 1945, C 01597 - 03191, 1159
    - 1945, D 01598 - 03192, 1160
    - 1945, E 03193 - 04787, 1161
    - 1945, F 03194 - 04788, 1162
    - 1945, G 04789 - 06383, 1163
    - 1945, H 04790 - 06384, 1164
    - 1945, I 06385 - 07979, 1165
    - 1945, K 06386 - 07980, 1166
    - 1945, L 07981 - 08861, 1167
    - 1945, M 07982 - 08862, 1168
    - 1946, A 00001 - 01595, 1169
    - 1946, B 00002 - 01596, 1170
    - 1946, C 01597 - 03191, 1171
    - 1946, D 01598 - 03192, 1172
    - 1946, E 03193 - 04787, 1173
    - 1946, F 03194 - 04788, 1174
    - 1946, G 04789 - 06383, 1175
    - 1946, H 04790 - 06384, 1176
    - 1946, I 06385 - 07979, 1177
    - 1946, K 06386 - 07980, 1178
    - 1946, L 07981 - 09575, 1179
    - 1946, M 07982 - 09576, 1180
    - 1946, N 09577 - 11171, 1181
    - 1946, O 09578 - 11172, 1182
    - 1946, P 11173 - 12767, 1183
    - 1946, R 11174 - 12768, 1184
    - 1946, S 12769 - 14363, 1185
    - 1946, T 12770 - 14364, 1186
    - 1946, U 14365 - 15959, 1187
    - 1946, V 14366 - 15960, 1188
    - 1946, W 15961 - 17555, 1189
    - 1946, Y 15962 - 17556, 1190
    - 1946, Z 17557 - 18403, 1191
    - 1946, Z 17558 - 18402, 1192
    - 1947, A 00001 - 01595, 1193
    - 1947, B 00002 - 01596, 1194
    - 1947, C 01597 - 03191, 1195
    - 1947, D 01598 - 03192, 1196
    - 1947, E 03193 - 04785, 1197
    - 1947, F 03194 - 04788, 1198
    - 1947, G 04787 - 06381, 1199
    - 1947, H 04790 - 06384, 1200
    - 1947, I 06383 - 07977, 1201
    - 1947, K 06386 - 07980, 1202
    - 1947, L 07979 - 09573, 1203
    - 1947, M 07982 - 09576, 1204
    - 1947, N 09575 - 11169, 1205
    - 1947, O 09578 - 11172, 1206
    - 1947, P 11171 - 12765, 1207
    - 1947, R 11174 - 12768, 1208
    - 1947, S 12767 - 14361, 1209
    - 1947, T 12770 - 14364, 1210
    - 1947, U 14363 - 16147, 1211
    - 1947, V 14366 - 16148, 1212
    - 1948, A 00001 - 01595, 1213
    - 1948, B 00002 - 01596, 1214
    - 1948, C 01597 - 03191, 1215
    - 1948, D 01598 - 03192, 1216
    - 1948, E 03193 - 04787, 1217
    - 1948, F 03194 - 04788, 1218
    - 1948, G 04789 - 06383, 1219
    - 1948, H 04790 - 06384, 1220
    - 1948, J 06385 - 07979, 1221
    - 1948, K 06386 - 07980, 1222
    - 1948, L 07981 - 09575, 1223
    - 1948, M 07982 - 09576, 1224
    - 1948, N 09577 - 11171, 1225
    - 1948, O 09578 - 11172, 1226
    - 1948, P 11173 - 13167, 1227
    - 1948, R 11174 - 13168, 1228
    - 1948, S 13169 - 14199, 1229
    - 1948, T 13170 - 14200, 1230
    - 1949, A 00001 - 01595, 1231
    - 1949, B 00002 - 01596, 1232
    - 1949, C 01597 - 03191, 1233
    - 1949, D 01598 - 03192, 1234
    - 1949, E 03193 - 04787, 1235
    - 1949, F 03194 - 04788, 1236
    - 1949, G 04789 - 06383, 1237
    - 1949, H 04790 - 06384, 1238
    - 1949, J 06385 - 07979, 1239
    - 1949, K 06386 - 07980, 1240
    - 1949, L 07981 - 09575, 1241
    - 1949, M 07982 - 09576, 1242
    - 1949, N 09577 - 11171, 1243
    - 1949, O 09578 - 11172, 1244
    - 1949, P 11173 - 12767, 1245
    - 1949, R 11174 - 12768, 1246
    - 1949, S 12769 - 12913, 1247
    - 1949, T 12770 - 12914, 1248
    - 1950, A 00001 - 00798, 1249
    - 1950, A 00799 - 01596, 1250
    - 1950, A 01597 - 02394, 1251
    - 1950, A 02395 - 03192, 1252
    - 1950, A 03193 - 03990, 1253
    - 1950, A 03991 - 04788, 1254
    - 1950, A 04789 - 05586, 1255
    - 1950, A 05587 - 06192, 1256
    - 1950, B 00001 - 00798, 1257
    - 1950, B 00799 - 01596, 1258
    - 1950, B 01597 - 02394, 1259
    - 1950, B 02395 - 03192, 1260
    - 1950, B 03193 - 03990, 1261
    - 1950, B 03991 - 04788, 1262
    - 1950, B 04789 - 05586, 1263
    - 1950, B 05587 - 06191, 1264
  - Rozenburg, 1943 - 1950; 1265-1275
    - 1943, 1265
    - 1944, 1266
    - 1945, 001 - 078, 1267
    - 1945, 079 - 080, 1268
    - 1946, 001 - 070, 1269
    - 1946, 071 - 085, 1270
    - 1947, 001 - 070, 1271
    - 1947, 071 - 077, 1272
    - 1948, 1273
    - 1949, 1274
    - 1950, 1275
  - Rijnsaterwoude, 1943 - 1950; 1276-1281, ---
    - 1943, ---
    - 1944, ---
    - 1945, 1276
    - 1946, 1277
    - 1947, 1278
    - 1948, 1279
    - 1949, 1280
    - 1950, 1281
  - Rijnsburg, 1943 - 1950; 1282-1287, ---
    - 1943, ---
    - 1944, ---
    - 1945, 1282
    - 1946, 1283
    - 1947, 1284
    - 1948, 1285
    - 1949, 1286
    - 1950, 1287
  - Rijswijk, 1943 - 1950; 1288-1294, ---
    - 1943, ---
    - 1944, ---
    - 1945, 001 - 405, 1288
    - 1945, 406 - 481, 1289
    - 1946, 1290
    - 1947, 1291
    - 1948, 1292
    - 1949, 1293
    - 1950, 1294
  - Sassenheim, 1943 - 1950; 1295-1301, ---
    - 1943, ---
    - 1944, ---
    - 1945, 1295
    - 1946, 001 - 254, 1296
    - 1946, 255 - 270, 1297
    - 1947, 1298
    - 1948, 1299
    - 1949, 1300
    - 1950, 1301
  - Schelluinen, 1943 - 1950; 1302-1309
    - 1943, 1302
    - 1944, 1303
    - 1945, 1304
    - 1946, 1305
    - 1947, 1306
    - 1948, 1307
    - 1949, 1308
    - 1950, 1309
  - Schiedam, 1943 - 1950; 1310-1332
    - 1943, 0001 - 0798, 1310
    - 1943, 0799 - 1355, 1311
    - 1944, 0001 - 0796, 1312
    - 1944, 0797 - 1495, 1313
    - 1945, 0001 - 0795, 1314
    - 1945, 0796 - 1190, 1315
    - 1946, 0001 - 0995, 1316
    - 1946, 0996 - 1993, 1317
    - 1946, 1994 - 2590, 1318
    - 1946, 2591 - 2686, 1319
    - 1947, 0001 - 0676, 1320
    - 1947, 0677 - 1354, 1321
    - 1947, 1355 - 2031, 1322
    - 1947, 2032 - 2205, 1323
    - 1948, 0001 - 0718, 1324
    - 1948, 0719 - 1436, 1325
    - 1948, 1437 - 2018, 1326
    - 1949, 0001 - 0717, 1327
    - 1949, 0718 - 1435, 1328
    - 1949, 1436 - 1841, 1329
    - 1950, 0001 - 0717, 1330
    - 1950, 0718 - 1435, 1331
    - 1950, 1436 - 1873, 1332
  - Schipluiden, 1943 - 1950; 1333-1339, ---
    - 1943, ---
    - 1944, 1333
    - 1945, 1334
    - 1946, 1335
    - 1947, 1336
    - 1948, 1337
    - 1949, 1338
    - 1950, 1339
  - Schoonhoven, 1943 - 1950; 1340-1348
    - 1943, 1340
    - 1944, 1341
    - 1945, 1342
    - 1946, 001 - 126, 1343
    - 1946, 127, 1344
    - 1947, 1345
    - 1948, 1346
    - 1949, 1347
    - 1950, 1348
  - Schoonrewoerd, 1943 - 1950; 1349-1356
    - 1943, 1349
    - 1944, 1350
    - 1945, 1351
    - 1946, 1352
    - 1947, 1353
    - 1948, 1354
    - 1949, 1355
    - 1950, 1356
  - Sliedrecht, 1943 - 1950; 1357-1366
    - 1943, 001 - 308, 1357
    - 1943, 309 - 324, 1358
    - 1944, 1359
    - 1945, 1360
    - 1946, 001 - 406, 1361
    - 1946, 407 - 504, 1362
    - 1947, 1363
    - 1948, 1364
    - 1949, 1365
    - 1950, 1366
  - Sommelsdijk, 1943 - 1950; 1367-1374
    - 1943, 1367
    - 1944, 1368
    - 1945, 1369
    - 1946, 1370
    - 1947, 1371
    - 1948, 1372
    - 1949, 1373
    - 1950, 1374
  - Spijkenisse, 1943 - 1950; 1375-1383
    - 1943, 1375
    - 1944, 1376
    - 1945, 1377
    - 1946, 001 - 070, 1378
    - 1946, 071 - 072, 1379
    - 1947, 1380
    - 1948, 1381
    - 1949, 1382
    - 1950, 1383
  - Stad aan 't Haringvliet, 1943 - 1950; 1384-1392
    - 1943, 1384
    - 1944, 1385
    - 1945, 1386
    - 1946, 001 - 038, 1387
    - 1946, 039 - 042, 1388
    - 1947, 1389
    - 1948, 1390
    - 1949, 1391
    - 1950, 1392
  - Stellendam, 1943 - 1950; 1393-1400
    - 1943, 1393
    - 1944, 1394
    - 1945, 1395
    - 1946, 1396
    - 1947, 1397
    - 1948, 1398
    - 1949, 1399
    - 1950, 1400
  - Stolwijk, 1943 - 1950; 1401-1410
    - 1943, 1401
    - 1944, 1402
    - 1945, 1403
    - 1946, 001 - 078, 1404
    - 1946, 079 - 084, 1405
    - 1947, 1406
    - 1948, 1407
    - 1949, 001 - 078, 1408
    - 1949, 079, 1409
    - 1950, 1410
  - Streefkerk, 1943 - 1950; 1411-1418
    - 1943, 1411
    - 1944, 1412
    - 1945, 1413
    - 1946, 1414
    - 1947, 1415
    - 1948, 1416
    - 1949, 1417
    - 1950, 1418
  - Strijen, 1943 - 1950; 1419-1427
    - 1943, 1419
    - 1944, 1420
    - 1945, 1421
    - 1946, 001 - 118, 1422
    - 1946, 119 - 120, 1423
    - 1947, 1424
    - 1948, 1425
    - 1949, 1426
    - 1950, 1427
  - Tienhoven, 1943 - 1950; 1428-1435
    - 1943, 1428
    - 1944, 1429
    - 1945, 1430
    - 1946, 1431
    - 1947, 1432
    - 1948, 1433
    - 1949, 1434
    - 1950, 1435
  - Valkenburg, 1943 - 1950; 1436-1443, ---
    - 1943, ---
    - 1944, ---
    - 1945, 1436
    - 1946, 001 - 038, 1437
    - 1946, 039 - 040, 1438
    - 1947, 001 - 038, 1439
    - 1947, 039 - 040, 1440
    - 1948, 1441
    - 1949, 1442
    - 1950, 1443
  - Vierpolders, 1943 - 1950; 1452-1459
    - 1943, 1452
    - 1944, 1453
    - 1945, 1454
    - 1946, 1455
    - 1947, 1456
    - 1948, 1457
    - 1949, 1458
    - 1950, 1459
  - Vlaardingen, 1943 - 1950; 1460-1471
    - 1943, 0001 - 0902, 1460
    - 1943, 0903 - 0907, 1461